【裁判字號】    94,訴,451
【裁判日期】    950227
【裁判案由】    違反槍砲彈藥刀械管制條例等
【裁判全文】
臺灣嘉義地方法院刑事判決               94年度訴字第451號
公  訴  人  臺灣嘉義地方法院檢察署檢察官
被      告  丙○○
選任辯護人  盧奇南律師
上列被告因違反槍砲彈藥刀械管制條例等案件，經檢察官提起公
訴（九十四年度偵字第二七一四號、九十四年度偵字第三三二九
號、九十四年度毒偵字第七二七號），本院判決如下：
    主  文
丙○○未經許可，寄藏可發射子彈具有殺傷力之改造手槍，處有
期徒刑參年壹月，併科罰金新臺幣伍萬元，罰金如易服勞役，以
新臺幣玖佰元即銀元參佰元折算壹日，扣案之改造手槍壹支（含
彈匣貳個，槍枝管制編號：0000000000號）沒收；又
連續販賣第二級毒品，處有期徒刑捌年，扣案之第二級毒品甲基
安非他命壹拾陸包（合計驗餘毛重參拾陸點壹公克）及如附表編
號一之一至六之三號所示第二級毒品ＭＤＭＡ共貳佰壹拾肆顆均
沒收銷毀之，如附表編號七之一、七之二、八之一、九之一、九
之二、九之五號所示之第三級毒品愷他命共壹拾包及編號七之三
、八之二號所示之第三級毒品愷他命共貳拾肆瓶、上開第二級毒
品甲基安非他命外包裝袋壹拾陸個、第三級毒品愷他命外包裝袋
壹拾個及外包裝瓶貳拾肆瓶、如附表編號九之三、九之四、九之
六號所示之粉末共陸包、電子磅秤壹台、研磨器壹個及分裝Ｋ他
命小罐子壹包及門號0000000000號行動電話壹支均沒
收，販賣毒品所得新臺幣壹萬伍仟陸佰元沒收，如全部或一部不
能沒收時，以其財產抵償之。應執行有期徒刑壹拾壹年，併科罰
金新臺幣伍萬元，罰金如易服勞役，以新臺幣玖佰元即銀元參佰
元折算壹日，扣案之改造手槍壹支（含彈匣貳個，槍枝管制編號
：0000000000號）、第二級毒品甲基安非他命壹拾陸
包（合計驗餘毛重參拾陸點壹公克）及如附表編號一之一至六之
三號所示第二級毒品ＭＤＭＡ共貳佰壹拾肆顆均沒收銷毀之，如
附表編號七之一、七之二、八之一、九之一、九之二、九之五號
所示之第三級毒品愷他命共壹拾包及編號七之三、八之二號所示
之第三級毒品愷他命共貳拾肆瓶、上開第二級毒品甲基安非他命
外包裝袋壹拾陸個、第三級毒品愷他命外包裝袋壹拾個及外包裝
瓶貳拾肆瓶、如附表編號九之三、九之四、九之六號所示之粉末
共陸包、門號0000000000號行動電話壹支、電子磅秤
壹台、研磨器壹個、分裝Ｋ他命小罐子壹包均沒收，販賣毒品所
得共新臺幣壹萬伍仟陸佰元沒收，如全部或一部不能沒收時，以
其財產抵償之。
    事  實
一、丙○○明知可發射子彈具殺傷力之槍枝為管制物品，未經許
    可不得寄藏，竟基於為他人寄藏槍枝之犯意，於民國九十三
    年三月間某日，在嘉義市○○路「唱將ＫＴＶ」外，受真實
    姓名年籍不詳綽號「土豆」之成年男子委託，未經許可，代
    為保管仿ＢＥＲＥＴＴＡ廠八四型半自動手槍製造之玩具手
    槍換裝土造金屬槍管、土造金屬槍機而成之改造手槍（含彈
    匣二個，槍枝管制編號：0000000000號），並於
    收受後將之寄藏在嘉義市○○街四三號三樓之四租屋處。
二、丙○○復另行起意，明知甲基安非他命（起訴書誤載為安非
    他命）、ＭＤＭＡ及愷他命分屬毒品危害防制條例第二條第
    二項第二款、第三款所定之第二級、第三級毒品，不得販賣
    ，竟基於販賣第二級、第三級毒品以營利之概括犯意，先後
    於九十四年一月及三月間，向姓名年籍不詳綽號「阿文」之
    成年男子，以甲基安非他命每公克新臺幣（下同）六百元、
    ＭＤＭＡ每顆二百元至四百元、愷他命每公克八百五十元至
    一千元之價格連續販入甲基安非他命、ＭＤＭＡ及愷他命後
    ，即承上開概括犯意，以所使用門號0000000000
    號行動電話與買主聯繫出售牟利，其交易情形如下：
  (一)甲基安非他命部分：
  １綽號「阿坤」之姓名年籍不詳成年男子，於九十四年四月十
    三日上午十時五十分許，撥打丙○○上開行動電話向丙○○
    購買甲基安非他命，丙○○即於同日晚上八、九時許，在嘉
    義市○○路「唱將ＫＴＶ」旁，以每公克一千元之價格，販
    賣第二級毒品甲基安非他命與「阿坤」牟利，得款二千元。
  ２綽號「大胖」之姓名年籍不詳成年男子，於九十四年四月二
    十日晚上十一時二十八分許，以同上方式向丙○○聯絡購買
    甲基安非他命，丙○○即於同日晚上十一時多許，在嘉義市
    ○○路「歌琳頓ＫＴＶ」，以每公克一千元之價格，販賣第
    二級毒品甲基安非他命與「大胖」牟利，得款一千元。
  (二)ＭＤＭＡ部分：
  １甲○○九十四年三、四月間，以同上方式向丙○○聯絡購買
    ＭＤＭＡ，丙○○嗣於九十四年三月上旬某日、三月底某日
    、四月初某日、四月底某日，在嘉義市○○路「歌琳頓ＫＴ
    Ｖ」，先後販賣第二級毒品ＭＤＭＡ三顆共三千元、二顆共
    一千六百元、一顆六百元、二顆共一千二百元與甲○○牟利
    ，共得款六千四百元。
  ２乙○○於九十四年四月二十六日凌晨二時三分許，以同上方
    式向丙○○聯絡購買ＭＤＭＡ，丙○○即於九十四年四月二
    十六日凌晨三時許，在嘉義市○○路「歌琳頓ＫＴＶ」，販
    賣第二級毒品ＭＤＭＡ四顆與乙○○牟利，得款二千元。
  (三)愷他命部分：
    乙○○於九十四年四月二十六日凌晨二時三分許，以同上方
    式向丙○○聯絡購買愷他命，丙○○即於九十四年四月二十
    六日凌晨三時許，在嘉義市○○路「歌琳頓ＫＴＶ」，販賣
    第三級毒品愷他命三瓶（純的二瓶，每瓶一千五百元，普通
    的一瓶，每瓶一千二百元）與乙○○牟利，得款四千二百元
    。
三、嗣於九十四年五月二日下午一時三十分許，為警持搜索票至
    嘉義市○○街四三號三樓之四查獲，並扣得上開改造手槍一
    支（含彈匣一個）、第二級毒品甲基安非他命十六包（合計
    驗餘毛重三十六‧一公克）、如附表編號一之一至九之六號
    所示之物、門號0000000000號行動電話一支、電
    子磅秤一台、研磨器一個及分裝Ｋ他命小罐子一包，始悉上
    情。
四、案經內政部警政署高雄港務警察局移送臺灣嘉義地方法院檢
    察署檢察官偵查起訴。
    理  由
一、按被告以外之人於審判外之陳述，經當事人於審判程序同意
    作為證據，法院審酌該言詞陳述或書面陳述作成時之情況，
    認為適當者，亦得為證據。當事人、代理人或辯護人於法院
    調查證據時，知有第一百五十九條第一項不得為證據之情形
    ，而未於言詞辯論終結前聲明異議，視為有前項之同意，刑
    事訴訟法第一百五十九條之五定有明文。查本件認定事實所
    引用之證據方法，經本院於審理時提示被告丙○○及其辯護
    人表示無意見，可認為同意作為證據，本院審酌該陳述作成
    時之情況，認為適當，自得採為證據，先予明。
二、上開事實欄一之事實，業據被告丙○○於警詢、偵查及本院
    坦承不諱，且有上開扣案槍枝足資佐證。又該槍枝經送內政
    部警政署刑事警察局以性能檢驗法鑑驗結果認：送鑑手槍一
    支（槍枝管制編號：0000000000號），認係由仿
    ＢＥＲＥＴＴＡ廠八四型半自動手槍製造之玩具手槍換裝土
    造金屬槍管、土造金屬槍機而成之改造手槍，機械性能良好
    ，可擊發適用子彈，認具殺傷力，有該局九十四年五月十六
    日刑鑑字第○九四○○七一八○一號槍彈鑑定書在卷可稽（
    見第二七一四號偵查卷第五八至六一頁）。被告未經許可寄
    藏槍枝犯行，堪以認定。
三、上開事實欄二之事實，業據被告於本院坦承不諱，核與證人
    甲○○於偵查（見第二七一四號偵查卷第一三三至一三五頁
    ）、本院（見本院卷第一三三、一三四頁）證述情節相符，
    與證人乙○○於偵查中（見第二七一四號偵查卷第七二、七
    三頁）證述情節相符，並有臺灣高雄地方法院檢察署通訊監
    察書、通訊監察譯文、通聯調閱查詢單（見第二七一四號偵
    查卷第五至一八頁）附卷可稽，復有第二級毒品甲基安非他
    命十六包、如附表編號一之一至九之六號所示之物、門號0
    000000000號行動電話一支、電子磅秤一台、研磨
    器一個及分裝愷他命小罐子一包扣案可資佐證。而扣案之晶
    體經送高雄醫學大學附設中和紀念醫院鑑驗結果，認該晶體
    驗前毛重三六‧二公克，驗後毛重三六‧一公克，確含甲基
    安非他命成分，有該院管藥認可字第○○五號檢驗報告附卷
    足按（見本院卷第五一頁），另扣案如附表所示之粉末及藥
    丸，經送憲兵司令部刑事鑑識中心鑑驗結果，認其中編號一
    之一至六之三號所示藥丸均有ＭＤＭＡ成分，編號七之一至
    九之二、九之五號所示粉末有愷他命成分，其驗餘淨重各詳
    如附表所示，有該中心九十四年九月八日（九四）安鑑字第
    ○二二七八號鑑驗通知書（見本院卷第五六頁）及九十五年
    一月十三日安鑑字第○九五○○○○○七七號函（見本院卷
    第一五五頁）附卷可稽，足徵被告自白核與事實相符。本案
    事證明確，被告販賣第二級、第三級毒品犯行，亦堪認定。
    又起訴書原記載被告自九十四年一月間起至九十四年五月一
    日止，連續販賣第二級毒品安非他命及第三級毒品愷他命與
    甲○○多次，連續販賣第二級毒品安非他命及ＭＤＭＡ與乙○○多次等語，惟公訴人業於本院審判期日當庭減縮更正起
    訴事實如事實欄所示，是本院自毋庸再予審酌該部分起訴事
    實，附此敘明。
三、核被告所為：
  (一)就事實欄一部份，係犯槍砲彈藥刀械管制條例第八條第四項
    未經許可寄藏其他可發射子彈具有殺傷力之改造手槍罪。查
    槍砲彈藥刀械管制條例第八條第四項，係將持有與寄藏為分
    別之處罰規定，而寄藏與持有，均係將物置於自己實力支配
    之下，僅寄藏必先有他人之持有行為，而後始為之受寄代藏
    而已，故寄藏之受人委託代為保管，其保管之本身，亦屬持
    有，不過，此之持有係受寄之當然結果，雖不應另就持有予
    以論罪。然未經許可無故持有改造手槍、子彈，其持有之繼
    續，為行為之繼續，亦即一經持有該槍彈，罪即成立，但其
    完結須繼續至持有行為終了時為止。則包括持有之寄藏該槍
    彈行為，自亦為行為之繼續，其犯罪之完結須繼續至寄藏行
    為終了時為止（最高法院九十四年度臺上字第七二五五號判
    決參照）。被告寄藏改造手槍行為，既繼續至槍砲彈藥刀械
    管制條例修正公布施行後，自無行為後法律變更問題，附此
    敘明。被告寄藏改造手槍後，繼續持有之，持有行為自為寄
    藏行為所吸收，不另論罪。
  (二)查甲基安非他命、ＭＤＭＡ及愷他命分屬毒品危害防制條例
    第二條第二項第二款、第三款所定之第二級、第三級毒品，
    就事實欄二部分，被告係犯毒品危害防制條例第四條第二項
    、第三項之販賣第二級、第三級毒品罪。因販賣第二級毒品
    甲基安非他命、ＭＤＭＡ、愷他命而持有甲基安非他命、Ｍ
    ＤＭＡ、愷他命之低度行為，為其販賣之高度行為所吸收，
    均不另論罪。被告先後多次販賣第二級、第三級毒品犯行，
    時間緊接，犯罪構成要件相同，顯係基於概括犯意為之，均
    為連續犯，應依刑法第五十六條之規定，分別論以一罪，並
    均加重其刑（其中法定刑為無期徒刑部分，依法不得加重）
    。被告以一行為而同時販賣第二級、第三級毒品，為想像競
    合犯，應依刑法第五十五條之規定，從一重之販賣第二級毒
    品罪論處。公訴人認為被告所犯上開販賣第二級、第三級毒
    品罪間，犯意各別，罪名有異，應予分論併罰，尚有誤會。
    公訴人當庭追加被告販賣第二級毒品甲基安非他命與「阿坤
    」、「大胖」之犯罪事實，與上開論罪科刑之販賣第二級毒
    品ＭＤＭＡ、第三級毒品愷他命部分，有想像競合犯之裁判
    上一罪關係，為起訴效力所及，基於審判不可分原則，本院
    自應併予審究。
  (三)被告所犯上開販賣第二級毒品及寄藏改造手槍罪間，犯意各
    別，行為互殊，應予分論併罰。
四、爰審酌被告係國小畢業之智識程度，持有具有殺傷力之槍枝
    對人身安全及社會治安所可能造成之危害，無證據證明有持
    槍犯罪之情形，販賣毒品對國人身心及社會治安之危害，販
    賣之次數、所得，犯後即坦承寄藏槍枝犯行，至本院始坦承
    販賣毒品犯行，尚具悔意等一切情狀，就未經許可寄藏其他
    可發射子彈具有殺傷力之改造手槍罪、販賣第二級毒品罪分
    別量處如主文所示之刑，並定其執行刑，以資懲儆。至扣案
    具有殺傷力之改造手槍一枝（含彈匣二個，槍枝管制編號：
    0000000000號）係屬違禁物，不問屬於犯人與否
    ，均應依刑法第三十八條第一項第一款之規定宣告沒收。又
    扣案之甲基安非他命十六包（合計驗餘毛重三十六‧一公克
    ）及如附表編號一之一至六之三號所示ＭＤＭＡ共二百一十
    四顆，均屬毒品危害防制條例第二條第二項第二款所定之第
    二級毒品，不論屬犯人所有與否，均應依毒品危害防制條例
    第十八條第一項前段之規定，宣告沒收銷燬之。本件扣案如
    附表編號七之一至九之二、九之五號所示之愷他命屬毒品危
    害防制條例第二條第二項第三款所定之第三級毒品，依毒品
    危害防制條例第十八條第一項中段規定，查獲第三級毒品，
    如無正當理由而擅自持有者，應予「沒入」銷燬之。觀之該
    條文用語，係使用「沒入」銷燬，自非屬刑事上「沒收」，
    原應由行政機關以行政處分，予以「沒入」銷燬（臺灣高等
    法院九十三年九月九日九十三年度第三次刑事庭庭長法律問
    題研討會決議參照），故不得依毒品危害防制條例第十八條
    第一項前段規定，宣告「沒收銷燬」。惟按毒品危害防制條
    例雖無處罰單純持有第三級毒品之規定，然依同條例之規定
    ，凡製造、運輸、販賣、引誘他人吸用及轉讓第三級毒品者
    ，均有處罰明文，足徵第三級毒品，仍屬違禁物無疑。至毒
    品危害防制條例固未處罰單純持有此類毒品，乃因其可罰性
    較低，依比例原則，予以除罪化而已，並不影響第三級毒品
    為違禁物之本質（最高法院九十二年度臺非字第一三八號判
    決參照）。查本件扣案如附表編號七之一、七之二、八之一
    、九之一、九之二、九之五號所示之第三級毒品愷他命共十
    包及編號七之三、八之二號所示之第三級毒品愷他命共二十
    四瓶，揆諸前開說明，既屬違禁物，故不問屬於被告與否，
    自應依刑法第三十八條第一項第一款宣告沒收。扣案之上開
    第二級毒品甲基安非他命外包裝袋十六個、第三級毒品愷他
    命外包裝袋十個及外包裝瓶二十四瓶，均係被告所有，為被
    告所自承，且上開外包裝袋，係具防止毒品裸露、逸出及潮
    濕之功用，並便於攜帶，亦係供本件販賣毒品所用之物，均
    應依毒品危害防制條例第十九條第一項規定宣告沒收。另扣
    案電子磅秤一台、如附表編號九之三、九之四、九之六號所
    示之粉末共六包、門號0000000000號行動電話一
    支（ＳＩＭ卡依客戶與電信公司之約定，屬電信公司所有，
    不在沒收之列）、電子磅秤一台、研磨器一個及分裝愷他命
    小罐子一包，均係被告所有供販賣毒品所用之物，業據被告
    於供承在卷，併依毒品危害防制條例第十九條第一項之規定
    宣告沒收。又被告販賣第二級毒品甲基安非他命所得三千元
    及販賣第二級毒品ＭＤＭＡ所得八千四百元，及販賣第三級
    毒品愷他命所得四千二百元，合計一萬五千六百元，雖未扣
    案，亦應依毒品危害防制條例第十九條第一項之規定予以沒
    收，如全部或一部不能沒收時，以其財產抵償之。至扣案之
    帳簿一本、夾練袋（大、小）各一包、玻璃球管一支及吸食
    器三組，被告均否認與販賣本案毒品有關，無其他證據證明
    與販賣本案毒品有關，亦均非必須沒收之物，爰不宣告沒收
    ，併予敘明。
據上論斷，應依刑事訴訟法第二百九十九條第一項前段，槍砲彈
藥刀械管制條例第八條第四項、毒品危害防制條例第四條第二項
、第三項、第十八條第一項前段、第十九條第一項，刑法第十一
條前段、第五十六條、第五十五條、第四十二條第二項、第五十
一條第五款、第三十八條第一項第一款，罰金罰鍰提高標準條例
第二條，現行法規所定貨幣單位折算新臺幣條例第二條，判決如
主文。
本案經檢察官吳咨泓到庭執行職務。
中    華    民    國  九十五  年    二    月  二十七  日
                  刑事第四庭    審判長法  官  林世芬
                                      法  官  曾宏揚
                                      法  官  鄭雅文
以上正本證明與原本無異。
如不服本判決，應於判決送達後十日內，向本院提出上訴狀。
中    華    民    國  九十五  年    二    月  二十七  日
                                      書記官  鄭翔元
附錄論罪科刑法條：
毒品危害防制條例第四條第二項、第三項
製造、運輸、販賣第二級毒品者，處無期徒刑或7年以上有期徒
刑，得併科新臺幣7百萬元以下罰金。
製造、運輸、販賣第三級毒品者，處5年以上有期徒刑，得併科
新臺幣5百萬元以下罰金。


司法院資訊處製作；財團法人民間司法改革基金會備份。
